臺灣嘉義地方法院交通事件裁定　　　　 96年度交聲字第316號
原處分機關　交通部公路總局嘉義區監理所嘉義市監理站
異　議　人　甲○○
即受處分人
上列異議人因違反道路交通管理處罰條例案件，對於交通部公路
總局嘉義區監理所嘉義市監理站民國96年12月6日所為之裁決（
嘉監義裁字第裁76-KAE047264號裁決書），聲明異議，本院裁定
如下：
    主  文
異議駁回。
    理  由
一、原處分機關略以：異議人甲○○於民國96年11月5日8時52分
    許，駕駛車牌號碼3127-NW號自用小客車，由南往北方向行
    駛，行經台1線與台78線路口有燈光號誌管制之交岔路口闖
    紅燈，為雲林縣警察局斗南分局當場舉發，異議人依限期前
    提出申訴，該站經查違規屬實，遂於96年12月6日以嘉監義
    裁字第裁76-KAE047264號裁決書，依道路交通管理處罰條例
    第53條第1項、第63條第1項第3款，裁處罰鍰新臺幣（下同
    ）2,700元，並記汽車違規點數3點，逾期則依裁決書處罰主
    文規定裁處，於法並無不合等語。
二、本件異議人則以：本人由南往北行經雲林縣斗南段台1線與
    台78線東西向高架路口處，該處有2條距離很近的路，第1個
    是下東西向穿越台1線下交流道口，第2個為左轉穿越台1線
    上高架東西向路口，行經該處內側車道適逢2個號誌都是紅
    燈，本人也謹守法規停車等候，惟稍後之北面（第2個）號
    誌，已亮起左轉箭頭標示之綠燈，伊看到停在高架橋下的前
    面那部貨車已經左轉了，停在伊後面的車也已經按喇叭，伊
    就打左轉方向燈準備隨號誌要上台78線東西向路。本件爭議
    的是2個紅燈亮時，伊皆有停車，可是看到前方（很近）可
    左轉箭頭綠燈，理當會順著引導左轉往東西向道路，那時亮
    的並非一般性之綠燈，更何況伊是左轉已打方向燈，並非是
    往北直行，員警目睹伊曾停車等候，也不想想該路口設計號
    誌是否符合一般人駕駛情況，說伊是直行闖紅燈，若這樣算
    闖紅燈，而號誌又不更改調整，無異是製造要陷「可左轉箭
    頭綠燈」者於不義之陷阱，希望能審情酌理，改善號誌，而
    員警在執勤時也得有改善空間，相距短短的2路口，既有同
    是紅燈，也應一致性皆是綠燈，既設了特別可左轉上高架路
    之綠燈又要逮人，讓第1次行經該路口之駕駛人含冤莫白，
    也似設下了陷阱，為此聲明異議，請求撤銷原處分云云。
三、按汽車駕駛人，行經有燈光號誌管制之交岔路口闖紅燈者，
    處新臺幣1,800元以上5,400元以下罰鍰，並記違規點數3點
    ；汽車行駛至交岔路口，其行進、轉彎，應遵守燈光號誌，
    道路交通管理處罰條例第53條第1項、第63條第1項第3款、
    道路交通安全規則第102條第1項第1款分別定有明文。
四、惟查：
  (一)異議人於96年11月5日8時52分許，駕駛車牌號碼3127-NW號
    自用小客車，由北往南方向行駛，行經台1線與78線路口有
    燈光號誌管制之交岔路口闖紅燈等情，為雲林縣警察局斗南
    分局當場舉發等情，業經證人即員警乙○○於本院調查時結
    證稱：當時伊在服交整勤務，異議人行駛內車道，看到第1
    路口紅燈的時候，有停下，但是沒有等到第1個路口變綠燈
    的時候就起步，當時他直行到第2個路口左轉要上東西向，
    伊和警員陳肯輝在第2個路口把異議人攔下。異議人的行向
    是南往北方向，第1個路口的號誌如果是紅燈的話，第2個路
    口號誌也會同步變成紅燈，過了幾秒之後，第2個路口的號
    誌會先變為左轉還有直行的綠燈號誌，再過幾秒之後第1個
    路口才會變化成綠燈，在第1個路口是紅燈，第2個路口為左
    轉綠燈的時候，異議人是不可以開過去等語（見本院卷第17
    -18頁），且異議人對於其通過上開交岔路口時，第1個路口
    號誌係紅燈，於本院調查時亦不爭執（見本院卷第16頁），
    另有舉發違反道路交通管理事件通知單、裁決書、雲林縣警
    察局斗南分局96年11月29日雲警南交裁字第0960013191號函
    各1份、現場照片2張及現場圖1份等附卷可憑（見監理站卷
    第1、2、9頁、本院卷第23-24頁），足認異議人確有上揭違
    規情事。
  (二)雖異議人以上詞置辯，然證人乙○○於本院調查時結證稱：
    第1個路口和第2個路口的號誌不是同步變化成綠燈，因為第
    2個路口是綠燈時，台78線東西向車輛下來，可以左轉往台1
    線斗南方向，如果第1個路口也同步變成綠燈，異議人行向
    的車輛也可以直行，這樣很容易發生車禍。如果第1個路口
    是綠燈，第2個路口是直行綠燈，左轉綠燈就沒有亮，就不
    會有發生車禍的可能。該路口是重要路口，所以24小時都是
    這樣的變化等語（見本院卷第18-20頁），足見該路口交通
    號誌之設計，並無不當之處，且該路口號誌之設計究竟有無
    需要變更之處，異議人應向交通主管機關反應以謀求解決之
    道，不得執此據為可以闖紅燈之理由，是異議人上揭所辯，
    顯係卸責之詞，委無足採。
  (三)按警察為維持交通秩序，依法執行職務，立場應是客觀公正
    ，且與異議人素不相識，亦無宿怨，當無設詞誣攀之理，是
    其所為證言，應屬真實可信。本院經查亦無任何證據足資證
    明執勤警員有捏造事實、違法取締之情事，則執勤警員本其
    維護交通秩序、安全職責所為之當場舉發，自應受到合法、
    正確之推定。異議人確有闖紅燈之情，既堪以認定，從而，
    原處分機關據以援引上開規定，裁處罰鍰新臺幣2,700元，
    並記違規點數3點，逾期則依裁決書處罰主文規定處罰，並
    無不當。本件聲明異議為無理由，應予駁回。
五、據上論斷，應依道路交通管理處罰條例第87條第2項，道路
    交通案件處理辦法第19條，裁定如主文。
中　　華　　民　　國　　96　　年　　12　　月　　31　　日
                         交通法庭  法  官   卓春慧
上列正本證明與原本無異。
如不服本裁定，應於裁定送達後5日內向本院提出抗告狀（應附
繕本）。
中　　華　　民　　國　　97　　年　　1 　　月　　2 　　日
                                   書記官   汪淑菁
